# LÊ QUỐC ĐƯƠNG

Địa chỉ: 397/5/2 Đỗ Xuân Hợp – Phước Long B – TP. Thủ Đức – TP. HCM Điện thoại: Email: (for English click <u>here</u>)

# GIỚI THIỆU

Sinh năm 1989, tốt nghiệp khoa công nghệ thông tin - chuyên ngành công nghệ phần mềm vào năm 2012. Với hơn 12 năm kinh nghiệm trong công việc quản lý và phát triển phần mềm nội bộ cho công ty, tôi đã tự mình xây dựng nhiều dự án quản lý cho công ty. Nay tôi đang tìm kiếm một môi trường làm việc mới, với mong muốn có thể phát triển thêm về bản thân và học hỏi từ các thành viên có kinh nghiệm lập trình khác.

### KỸ NĂNG

- Kiến thức:
  - Ngôn ngữ lập trình:
    - C# (.NET, MVC, API,
    - JavaScript (jQuery, AJAX, AngularJS, ReactJS)
  - o Thiết kế web:
    - HTML, CSS.
    - Bootstrap library
  - Cơ sở dữ liệu:
    - MSSQL Server, LINQ, MySQL, XML.
  - Công cụ:
    - Visual studio, Visual Studio Code, Azure DevOps, JIRA, Agile, Git.
- Kinh nghiệm:
  - O Phát triển phần mềm nôi bô cho công ty.
  - O Phân tích yêu cầu, ước tính và lập kế hoặc phát triển dự án.
  - O Bảo trì, cải tiến, và nâng cấp hệ thống cũ.
  - O Làm việc nhóm, cùng phát triển phần mềm thương mại.
- Kỹ năng mềm:
  - O Khả năng tư duy, sáng tạo tốt.
  - Khả năng học hỏi và tra cứu nhanh.
  - Phối hợp cũng như dẫn dắt với các thành viên liên quan dư án để cùng nhau giải quyết vấn đề.
  - Có thể làm việc độc lập để nghiên cứu các giải pháp và kỹ thuật.
  - Có trách nhiệm trông công việc.
  - O Đọc và giao tiếp tiếng Anh khá.

# **CÔNG VIỆC**

2023 – 2024 **DEVELOPER,** FREELANCER

2012 - 2023

#### IT APPLICATION LEADER, CÔNG TY TNHH 3M VIETNAM

3M là tập đoàn đa ngành nghề, đa quốc gia, có trụ sở tại bang Minnesota, Hoa Kỳ. Thành lập tại Việt Nam vào năm 1994, hiện tại với hơn 100 nhân viên, làm việc tại TP. HCM và Hà Nội. Công ty có rất nhiều tiến trình cần quản lý, cần xét duyệt để tối ưu hóa quá trình vận hành, bán hang của cả công ty.

#### Trách nhiệm:

- + Xem xét và đánh giá các quy trình của công ty.
- + Làm việc với các nhóm phụ trách, để phân tích yêu cầu và tính hiệu quả.
- + Nghiên cứu và đề xuất các giải pháp cho hệ thống.
- + Tạo các web ứng dụng để các bộ phận liên quan sử dụng.
- + Nâng cấp và bảo trì các ứng dụng trước đó.
- + Lưu trữ và truy xuất dữ liệu khi cần thiết.

# DƯ ÁN TIÊU BIỂU

### E-LOGISTIC, CÔNG TY VẬN TẢI QUỐC NGHĨA

#### Kỹ thuật sử dụng:

- + Úng dụng wed: .NET Core, .NET MVC, AngularJS.
- + Cơ sở dữ liệu: MSSQL.

#### **DELIVERY SYSTEM, QSR GROUP**

#### Kỹ thuật sử dụng:

- + Úng dụng wed: .NET Core, AngularJS, System Service, Microservice, Docker.
- + Cơ sở dữ liệu: MSSQL.

#### MANUFACTORING MANAGEMENT, TTC GROUP

Kỹ thuật sử dụng:
+ Ứng dụng wed: .NET Core, .NET MVC, ReactJS.
+ Cơ sở dữ liệu: MSSQL.
BOM – BILL OF MATERIAL, CÔNG TY TNHH 3M VIETNAM
Kỹ thuật sử dụng:
+ Úng dụng wed: MVC, MVC, AngularJS.
+ Cơ sở dữ liệu: MSSQL.
CCM – CUSTOMER COMPLAINT MANAGEMENT, CÔNG TY TNHH 3M VIETNAM
Kỹ thuật sử dụng:
+ Ứng dụng wed: MVC, MVC, jQuery.
+ Cơ sở dữ liệu: MSSQL.
E-PRICING, CÔNG TY TNHH 3M VIETNAM
Kỹ thuật sử dụng:
+ Ứng dụng wed: API, AngularJS, Bootstrap library.
+ Cơ sở dữ liệu: MSSQL.
E-INVOICE, CÔNG TY TNHH 3M VIETNAM
Kỹ thuật sử dụng:
+ Ú'ng dụng wed: MVC, MVC, jQuery.
+ Cơ sở dữ liệu: MSSQL.
INVENTORY ADJUSMENT/DISPOSAL, CÔNG TY TNHH 3M VIETNAM
Kỹ thuật sử dụng:
+ Ứng dụng wed: MVC, MVC, AngularJS.

# E-PROPOSAL, CÔNG TY TNHH 3M VIETNAM

+ Cơ sở dữ liệu: MSSQL.

ky thuật sử dụng.
+ Ứng dụng wed: MVC, MVC, AngularJS.
+ Cơ sở dữ liệu: MSSQL.
REQUEST FOR SAMPLE, CÔNG TY TNHH 3M VIETNAM
Kỹ thuật sử dụng:
+ Ứng dụng wed: MVC, MVC, AngularJS.
+ Cơ sở dữ liệu: MSSQL.
CREDIT/DEBIT MEMO, CÔNG TY TNHH 3M VIETNAM
Kỹ thuật sử dụng:
+ Ứng dụng wed: MVC, AJAX, jQuery.
+ Cơ sở dữ liệu: MSSQL.
E-CUSTOMER REGISTRATION, CÔNG TY TNHH 3M VIETNAM
Kỹ thuật sử dụng:
+ Ứng dụng wed: API, AngularJS.
+ Cơ sở dữ liệu: MSSQL.
E-AIR APPROVAL, CÔNG TY TNHH 3M VIETNAM
Kỹ thuật sử dụng:
+ Ứng dụng wed: MVC, JQuery.
+ Cơ sở dữ liệu: MSSQL.
PURCHASE ORDER APPROVAL, CÔNG TY TNHH 3M VIETNAM
Kỹ thuật sử dụng:
+ Ứng dụng wed: MVC, JQuery.

### Kỹ thuật sử dụng:

- + Ứng dụng wed: MVC, MVC, jQuery.
- + Cơ sở dữ liệu: MSSQL.

# TỐT NGHIỆP

2007 – 2012 KHOA CÔNG NGHỆ THÔNG TIN – CHUYÊN NGÀNH CÔNG NGHỆ PHẦN MỀM, TRƯỜNG ĐẠI HỌC SỬ PHẠM KỸ THUẬT TP. HCM

# **DUONG LE**

Address: 397/5/	2 Do Xuan Hop – Phuoc Long B – Thu Duc –	HCM City
Phone:	. Email:	

#### INTRODUCTION

I'm Duong Le, born in 1989. After graduating with a major in software technology in 2012, I held the role of managing and developing internal software for the company. With 12 years of experience, I have built many operations management projects for the company. Currently I am looking for a new working environment, to explore my other strengths as well as learn new knowledge.

#### **SKILLS**

- Knowledge:
  - Programming language:
    - C# (.NET, MVC, API,
    - JavaScript (jQuery, AJAX, AngularJS, ReactJS)
  - Web design:
    - HTML, CSS.
    - Bootstrap library
  - Database:
    - MSSQL Server, LINQ, MySQL, XML.
  - Tools:
    - Visual studio, Visual Studio Code, Azure DevOps, JIRA, Agile, Git.
- Experience:
  - O Create internal business management application.
  - Analyzing requirements, estimating and planning project development.
  - Maintain, improve, and upgrade old systems.
  - O Good teamwork, develop commercial applications together.
- Soft skills:
  - Good thinking and creative.
  - Learn and research quickly.
  - o Coordinate and lead members related to the project to solve problems together.
  - Work independently to research solutions and techniques.
  - Work responsibly.
  - o Read and communicate in English quite well.

#### **JOBS**

2023 – 2024 **DEVELOPER**, FREELANCER

2012 - 2023

#### IT APPLICATION LEADER, 3M VIETNAM .LTD

3M is a multi-industry, multinational corporation, headquartered in Minnesota, USA. Established in Vietnam since 1994, currently has more than 100 employees, working in the HCM city and Hanoi. The company has many processes that need to be managed and approved to optimize operations and sales processes.

#### Responsibility:

- + Review and evaluate the company's current processes.
- + Work with relevant teams, to analyze requirements and effectiveness.
- + Research and propose technical solutions.
- + Create web application.
- + Upgrade and maintenance.
- + Store and retrieve data when needed.

#### **PROJECTS**

#### E-LOGISTIC, QUOC NGHIA TRANSPORT COMPANY .LTD

#### Technical used:

- + Web application: .NET Core, .NET MVC, AngularJS.
- + Database: MSSQL.

#### **DELIVERY SYSTEM, QSR GROUP**

#### Technical used:

- + Web application: .NET Core, AngularJS, System Service, Microservice, Docker.
- + Database: MSSQL.

#### MANUFACTORING MANAGEMENT, TTC GROUP

Technical used:
+ Web application: .NET Core, .NET MVC, ReactJS.
+ Database: MSSQL.
BOM – BILL OF MATERIAL, 3M VIETNAM .LTD
Technical used:
+ Web application: MVC, AngularJS.
+ Database: MSSQL.
CCM – CUSTOMER COMPLAINT MANAGEMENT, 3M VIETNAM .LTD
Technical used:
+ Web application: MVC, MVC, jQuery.
+ Database: MSSQL.
E-PRICING, 3M VIETNAM .LTD
Technical used:
+ Web application: API, API, AngularJS, Bootstrap library.
+ Database: MSSQL.
E-INVOICE, 3M VIETNAM .LTD
Technical used:
+ Web application: MVC, MVC, jQuery.
+ Database: MSSQL.
INVENTORY ADJUSMENT/DISPOSAL, 3M VIETNAM .LTD
Technical used:
+ Web application: MVC, MVC, AngularJS.

# E-PROPOSAL, 3M VIETNAM .LTD

+ Database: MSSQL.

Technical used:
+ Web application: MVC, MVC, AngularJS.
+ Database: MSSQL.
REQUEST FOR SAMPLE, 3M VIETNAM .LTD
Technical used:
+ Web application: MVC, AngularJS.
+ Database: MSSQL.
CREDIT/DEBIT MEMO, 3M VIETNAM .LTD
Technical used:
+ Web application: MVC, AJAX, jQuery.
+ Database: MSSQL.
E-CUSTOMER REGISTRATION, 3M VIETNAM .LTD
Technical used:
+ Web application: API, AngularJS.
+ Database: MSSQL.
E-AIR APPROVAL, 3M VIETNAM .LTD
E-AIR APPROVAL, 3M VIETNAM .LTD
E-AIR APPROVAL, 3M VIETNAM .LTD Technical used:
E-AIR APPROVAL, 3M VIETNAM .LTD  Technical used: + Web application: MVC, JQuery.
E-AIR APPROVAL, 3M VIETNAM .LTD  Technical used: + Web application: MVC, JQuery.
E-AIR APPROVAL, 3M VIETNAM .LTD  Technical used: + Web application: MVC, July, jQuery. + Database: MSSQL.
E-AIR APPROVAL, 3M VIETNAM .LTD  Technical used: + Web application: MVC, JQuery. + Database: MSSQL.  PURCHASE ORDER APPROVAL, 3M VIETNAM .LTD

#### Technical used:

+ Web application: MVC, JQuery.

+ Database: MSSQL.

## **EDUCATION**

2007 - 2012

FACULTY OF INFORMATION TECHNOLOGY – SOFTWARE TECHNOLOGY MAJOR, HCMC UNIVERSITY OF TECHNOLOGY AND EDUCATION